【裁判字號】    92,交抗,442
【裁判日期】    920430
【裁判案由】    違反道路交通管理處罰條例
【裁判全文】
臺灣高等法院交通事件裁定                        九十二年度交抗字第四四二號
    抗  告  人
    即受處分人  甲○○
                          （
右抗告人因違反道路交通管理處罰條例案件，不服臺灣基隆地方法院，中華民國九十
二年三月十八日所為裁定（九十二年度交聲字第四０號），提起抗告，本院裁定如左
：
    主  文
抗告駁回。
    理  由
一、聲明異議略以：抗告人即受處分人甲○○於民國九十一年九月十六日一時五十分
    左右，駕駛車號二  ─一九八號營業一般小客車行經新店市○○路與寶中路口時
    ，將車輛停在不對口之路口停止線前，並沒有闖紅燈，只有越線臨停，因而具狀
    聲明異議云云。
二、原裁定則以：按「汽車駕駛人，行經有燈光號誌管制之交岔路口闖紅燈者，處新
    臺幣一千八百元以上五千四百元以下罰鍰」，、「汽車駕駛人有左列各款所列條
    款之一者，除依原條款處罰鍰外，並予記點：：：三、：：有第五十三條：：情
    形之一者，各記違規點數三點」，道路交通管理處罰條例第五十三條、第六十三
    條第一項第三款分別定有明文。經查，異議人於九十一年九月十六日一時五十分
    左右，駕駛車號二  ─一九八號營業一般小客車行經新店市○○路與寶中路口，
    在其行進方向之燈光號誌為紅燈時，駕駛前開車輛闖越路口等情，為證人即舉發
    員警蔡澄潭到庭證述明確，復有採證照片二幀附卷可稽，堪認屬實。異議人雖辯
    稱其未闖越紅燈，只有越線臨停云云。惟查，依附卷照片所示，異議人所駕駛車
    輛係於紅燈亮起七秒九時通過停止線，於八秒七時通過路口，該處之燈號固然指
    示可以右轉，然依異議人之行進方向顯係直行，則縱如異議人所稱其於緊鄰之第
    二個路口紅燈前停車，然其已闖越第一個路口之紅燈要無可疑，自不得以越線臨
    停論之，異議人所辯，要屬卸責之詞，委無可採。原法院因認異議人確有闖越紅
    燈之行為，原處分機關依道路交通管理處罰條例第五十三條、第六十三條第一項
    第三款之規定，裁處異議人罰鍰新臺幣二千七百元，並記違規點數三點，核無違
    誤，而駁回本案異議。
三、抗告意旨略以：查案發地點確係個不對等的十字路口，導致抗告人紅燈仍然前行
    ，但抗告人並未穿越寶強路，本案係因拍照舉發之儀器設置位置係有不當所致，
    原法院未查維持原處分機關之裁罰，為此提起抗告。惟查依抗告人提出之現場圖
    ，中興路與寶中路確實岔為一個不對等的十字路口，但兩處十分接近，有照片及
    抗告人所繪畫之現場位置圖可參。查抗告人在寶中路之停止線前路口既已變換紅
    燈，抗告人即不得再行穿越任何停止線，再觀該處紅綠燈，在紅燈時尚有右轉指
    示燈，使駕駛者得以轉入寶中路，更顯見該紅綠燈係就整個路口為規範，抗告人
    不在寶中路之停止線上停止，自係紅燈時行進之違規。綜此，抗告人之抗告為無
    理由，應予駁回。
據上論結，應依道路交通管理處罰條例第八十九條，刑事訴訟法第四百十二條，裁定
如主文。
中      華      民      國    九十二    年      四      月      三十    日
                              臺灣高等法院交通法庭
                                  審判長法  官  溫  耀  源
                                        法  官  吳      燦
                                        法  官  何  菁  莪
右正本證明與原本無異。
不得再抗告。
                                        書記官  陳  菊  珍
中      華      民      國    九十二    年      五      月      七      日


司法院資訊處製作；財團法人民間司法改革基金會備份。
